**Применение копул**

**Кендысь Алексей**

Подключение библиотек
```{r}
library("copula")
library("readxl")
library("summarytools")
library("matrixTests")
library("tseries")
library("TSstudio")
library("VineCopula")
library("rugarch")
```

Данные
```{r}
n = 11
my_data <- read_excel("data.xlsx")
ts_plot(my_data)
my_data[,2:(n - 1)] = apply(my_data[,2:(n - 1)], MARGIN = 2, log)
my_data[,2:n] = apply(my_data[,2:n], MARGIN = 2, scale)
my_precovid_data <- my_data[my_data$`Дата` < "2020-01-28", ]
my_covid_data <- my_data[my_data$`Дата` >= "2020-01-28", ]
ts_plot(my_precovid_data)
ts_plot(my_covid_data)
```

Описательные статистики
```{r}
descr(my_precovid_data, order="p")
descr(my_covid_data, order="p")
```
Тест на нормальность данных
```{r}
col_jarquebera(my_precovid_data[,2:n])
col_jarquebera(my_covid_data[,2:n])
```
Augmented Dickey-Fuller Test, тест на стационарность
```{r}
apply(my_precovid_data[,2:n], MARGIN = 2, adf.test)
apply(my_covid_data[,2:n], MARGIN = 2, adf.test)
```
Phillips-Perron Unit Root Test, тест на стационарность
```{r}
apply(my_precovid_data[,2:n], MARGIN = 2, pp.test)
apply(my_covid_data[,2:n], MARGIN = 2, pp.test)
```
KPSS Test, тест на стационарность
```{r}
apply(my_precovid_data[,2:n], MARGIN = 2, kpss.test)
apply(my_covid_data[,2:n], MARGIN = 2, kpss.test)
```
Pseudo-observations (псевдо-наблюдения?)
```{r}
pseudo_precovid_data = pobs(my_precovid_data[, 2:n])
pseudo_covid_data = pobs(my_covid_data[, 2:n])
```

Kendall plots for pre-covid data (графики Кендалла, данные до коронавируса)
```{r}
for (i in 1:(n-2)) {
  BiCopKPlot(pseudo_precovid_data[, i], pseudo_precovid_data[, (n - 1)])
}
```

Kendall plots for covid data (графики Кендалла, данные во время коронавируса)
```{r}
for (i in 1:(n-2)) {
  BiCopKPlot(pseudo_covid_data[, i], pseudo_covid_data[, (n - 1)])
}
```

GJR-GARCH построение модели
```{r}
spec.gjrGARCH = ugarchspec(variance.model=list(model="gjrGARCH", garchOrder=c(1,1)), mean.model=list(armaOrder=c(0,0), include.mean=FALSE), distribution.model="sstd")

gjrGARCH = c()
for (i in 2:n) {
  gjrGARCH = append(gjrGARCH, ugarchfit(my_data[, i], spec=spec.gjrGARCH))
}
```

Summary of coefficients, значимость коэффициентов
```{r}
for (i in 1:(n - 1)) {
  show((gjrGARCH[[i]])@fit$matcoef)
}
```

Checking the serial correlation and ARCH effects in residuals, the Ljung-Box and ARCH-LM tests
```{r}
for (i in 1:(n - 1)) {
  show(gjrGARCH[[i]])
}
```