**Применение копул**

**Кендысь Алексей**

Подключение библиотек
```{r}
library("copula")
library("readxl")
library("summarytools")
library("matrixTests")
library("tseries")
library("TSstudio")
library("VineCopula")
library("rugarch")
library("pracma")
library("ggplot2")
library("forecast")
library("dplyr")
library("skewt")
```

Функция для нахождения доходности
```{r}
get_returns <- function(data) {
  returns = data
  n_col = length(data)
  
  returns[,2:(n_col - 1)] = apply(returns[,2:(n_col - 1)], MARGIN = 2, log)
  diff <- returns[-1, 2:(n_col - 1)] - returns[-nrow(returns), 2:(n_col - 1)]
  returns = returns[-1, ]
  returns[, 2:(n_col - 1)] = diff
  
  returns[,2:n_col] = apply(returns[,2:n_col], MARGIN = 2, detrend)
  returns[,2:n_col] = apply(returns[,2:n_col], MARGIN = 2, scale)
  
  return(returns)
}
```

Данные
```{r}
n = 8

my_data <- read_excel("data.xlsx")
ts_plot(my_data)

my_precovid_data = my_data[my_data$`Дата` < "2020-02-25", ]
my_covid_data = my_data[my_data$`Дата` >= "2020-02-25", ]
my_precovid_returns <- get_returns(my_precovid_data)
my_covid_returns <- get_returns(my_covid_data)

ts_plot(my_precovid_returns[,1:(n - 1)])
ts_plot(my_precovid_returns[, c(1, n)])
ts_plot(my_covid_returns[,1:(n - 1)])
ts_plot(my_covid_returns[, c(1, n)])
```

Описательные статистики
```{r}
descr(my_precovid_returns, order="p")
descr(my_covid_returns, order="p")
```
Тест на нормальность данных
```{r}
col_jarquebera(my_precovid_returns[,2:n])
col_jarquebera(my_covid_returns[,2:n])
```
Augmented Dickey-Fuller Test, тест на стационарность
```{r}
apply(my_precovid_returns[,2:n], MARGIN = 2, adf.test)
apply(my_covid_returns[,2:n], MARGIN = 2, adf.test)
```
Phillips-Perron Unit Root Test, тест на стационарность
```{r}
apply(my_precovid_returns[,2:n], MARGIN = 2, pp.test)
apply(my_covid_returns[,2:n], MARGIN = 2, pp.test)
```
KPSS Test, тест на стационарность
```{r}
apply(my_precovid_returns[,2:n], MARGIN = 2, kpss.test, null="Trend")
apply(my_covid_returns[,2:n], MARGIN = 2, kpss.test, null="Trend")
```
Pseudo-observations (псевдо-наблюдения?)
```{r}
pseudo_precovid_returns = pobs(my_precovid_returns[, 2:n])
pseudo_covid_returns = pobs(my_covid_returns[, 2:n])
```

Kendall plots for pre-covid data (графики Кендалла, данные до коронавируса)
```{r}
for (i in 1:(n-2)) {
  BiCopKPlot(pseudo_precovid_returns[, i], pseudo_precovid_returns[, (n - 1)])
}
```

Kendall plots for covid data (графики Кендалла, данные во время коронавируса)
```{r}
for (i in 1:(n-2)) {
  BiCopKPlot(pseudo_covid_returns[, i], pseudo_covid_returns[, (n - 1)])
}
```

GJR-GARCH построение модели
```{r}
get_spec <- function(data) {
  get_arma = auto.arima(data, ic="aic", D=0)
  
  order = arimaorder(get_arma)
  p = order[1]
  q = order[3]
  
  spec_garch = ugarchspec(variance.model=list(model="gjrGARCH", garchOrder=c(1,1)), mean.model=list(armaOrder=c(p,q), include.mean=FALSE), distribution.model="norm")
  return(spec_garch)
}
```

```{r}
garch_precovid = c()
for (i in 2:n) {
  garch_precovid <- append(garch_precovid, ugarchfit(unlist(my_precovid_returns[, i]), spec=get_spec(unlist(my_precovid_returns[, i]))))
}

garch_covid = c()
for (i in 2:n) {
  garch_covid <- append(garch_covid, ugarchfit(unlist(my_covid_returns[, i]), spec=get_spec(unlist(my_covid_returns[, i]))))
}
```

Summary of coefficients, значимость коэффициентов
```{r}
for (i in 1:(n - 1)) {
  show((garch_precovid[[i]])@fit$matcoef)
}
```
```{r}
for (i in 1:(n - 1)) {
  show((garch_covid[[i]])@fit$matcoef)
}
```

Checking the serial correlation and ARCH effects in residuals, the Ljung-Box and ARCH-LM tests
```{r}
for (i in 1:(n - 1)) {
  show(garch_precovid[[i]])
}
```
```{r}
for (i in 1:(n - 1)) {
  show(garch_covid[[i]])
}
```

Plotting residuals and the corresponding pre-covid data
```{r}
res_precovid = c()
for (i in 1:(n - 1)) {
  res_precovid <- cbind(res_precovid, residuals(garch_precovid[[i]], standardize=TRUE))
  plot(my_precovid_returns$Дата, res_precovid[, i], type='l', col='red')
  par(new=TRUE)
  plot(my_precovid_returns$Дата, unlist(my_precovid_returns[, i + 1]), type='l', col='green')
}
```

Plotting residuals and the corresponding covid data
```{r}
res_covid = c()
for (i in 1:(n - 1)) {
  res_covid <- cbind(res_covid, residuals(garch_covid[[i]], standardize=TRUE))
  plot(my_covid_returns$Дата, res_covid[, i], type='l', col='red')
  par(new=TRUE)
  plot(my_covid_returns$Дата, unlist(my_covid_returns[, i + 1]), type='l', col='green')
}
```

Plotting volatility
```{r}
for (i in 1:(n - 1)) {
  plot(my_precovid_returns$Дата, sigma(garch_precovid[[i]]), type='l', col='black')
}
```
```{r}
for (i in 1:(n - 1)) {
  plot(my_covid_returns$Дата, sigma(garch_covid[[i]]), type='l', col='black')
}
```

QQ plot уже не знаю зачем
```{r}
for (i in 1:(n - 1)) {
  plot(garch_precovid[[i]], which=9)
}
```
```{r}
for (i in 1:(n - 1)) {
  plot(garch_covid[[i]], which=9)
}
```

*Копулы*

Корреляция Kendall's Tau, до коронавируса
```{r}
for (i in 2:(n - 1)) {
  show(cor(my_precovid_data[, i], my_precovid_data[,n], method = "kendall"))
}

for (i in 1:(n - 2)) {
  show(cor(res_precovid[, i], res_precovid[,n - 1], method = "kendall"))
}
```

Корреляция Kendall's Tau, во время коронавируса
```{r}
for (i in 2:(n - 1)) {
  show(cor(my_covid_data[, i], my_covid_data[,n], method = "kendall"))
}

for (i in 1:(n - 2)) {
  show(cor(res_covid[, i], res_covid[,n - 1], method = "kendall"))
}
```
Pseudo-residuals (псевдо-наблюдения?)
```{r}
pseudo_res_precovid = pobs(res_precovid[, 1:(n - 1)])
pseudo_res_covid = pobs(res_covid[, 1:(n - 1)])
```

Подбор подходящей копулы, до коронавируса
```{r}
fitted_precovid_copulas <- vector(mode="list", length = n - 2)

for (i in 1:(n - 2)) {
  fitted_precovid_copulas[[i]] = BiCopSelect(pseudo_res_precovid[, n - 1], pseudo_res_precovid[, i], familyset = NA)
}

show(fitted_precovid_copulas)
```

Подбор подходящей копулы, после коронавируса
```{r}
fitted_covid_copulas <- vector(mode="list", length = n - 2)

for (i in 1:(n - 2)) {
  fitted_covid_copulas[[i]] = BiCopSelect(pseudo_res_covid[, n - 1], pseudo_res_covid[, i], familyset = NA)
}

show(fitted_covid_copulas)
```

Генерация данных копулами, до коронавируса
```{r}
n_observ = nrow(pseudo_res_precovid)

for (i in 1:(n - 2)) {
  simdata <- BiCopSim(n_observ, fitted_precovid_copulas[[i]])
  
  plot(as.numeric(pseudo_res_precovid[, n - 1]), as.numeric(pseudo_res_precovid[, i]), main = 'Test dataset x and y', col = "blue")
  points(simdata[,1], simdata[,2], col = 'red')
  legend('bottomright', c('Наблюдаемые', 'Сгенерированные'), col = c('blue', 'red'), pch=21)
}
```

Генерация данных копулами, после коронавируса
```{r}
n_observ = nrow(pseudo_res_covid)

for (i in 1:(n - 2)) {
  simdata <- BiCopSim(n_observ, fitted_covid_copulas[[i]])
  
  plot(as.numeric(pseudo_res_covid[, n - 1]), as.numeric(pseudo_res_covid[, i]), main = 'Test dataset x and y', col = "blue")
  points(simdata[,1], simdata[,2], col = 'red')
  legend('bottomright', c('Наблюдаемые', 'Сгенерированные'), col = c('blue', 'red'), pch=21)
}
```
